臺灣板橋地方法院刑事判決　　　　　　　96年度訴字第2805號
公　訴　人　臺灣板橋地方法院檢察署檢察官
被　　　告　甲○○
上列被告因違反毒品危害防制條例案件，經檢察官提起公訴（96
年度毒偵字第5381、5382號），被告於本院準備程序中就被訴之
事實為有罪之陳述，經本院合議庭裁定由受命法官獨任進行簡式
審判程序審理，判決如下：
    主  文
甲○○施用第一級毒品，累犯，處有期徒刑捌月，減為有期徒刑
肆月，扣案如附表一編號一所示之第一級毒品海洛因均沒收銷燬
之；扣案如附表一編號二、四所示之物均沒收之。又施用第二級
毒品，累犯，處有期徒刑肆月，減為有期徒刑貳月，扣案如附表
一編號一所示之第二級毒品甲基安非他命沒收銷燬之，扣案如附
表一編號三、四所示之物沒收之。又施用第一級毒品，累犯，處
有期徒刑玖月，扣案如附表二編號一所示之第一級毒品海洛因沒
收銷燬之；扣案如附表二編號二、三所示之物均沒收之。又施用
第二級毒品，累犯，處有期徒刑伍月，扣案如附表二編號三所示
之物沒收之。應執行有期徒刑壹年陸月，扣案如附表一編號一及
附表二編號一所示之第一、二級毒品海洛因及甲基安非他命均沒
收銷燬之；扣案如附表一編號二至四及附表二編號二至三所示之
物均沒收之。
    事實及理由
壹、程序方面
    刑事訴訟法第二百七十三條之一第一項規定除被告所犯為死
    刑、無期徒刑、最輕本刑為三年以上有期徒刑之罪、或高等
    法院管轄第一審案件者外，於審判期日前之程序進行中，被
    告先就被訴事實為有罪之陳述時，審判長得告知被告簡式審
    判程序之旨，並聽取當事人、代理人、辯護人及輔佐人之意
    見後，裁定進行簡式審判程序。查本案被告甲○○被訴違反
    毒品危害防制條例案件，非前開不得進行簡式審判程序之案
    件，經被告於本院審理時就被訴之事實為有罪之陳述，且經
    本院告知被告簡式審判程序之旨，聽取被告及檢察官之意見
    後，爰依刑事訴訟法第二百七十三條之一第一項規定裁定改
    依簡式審判程序審判之，先予敘明。
貳、實體方面
一、本件犯罪事實：
  (一)甲○○前於民國九十三年間因施用毒品案件，經本院以九十
    三年度毒聲字第八０四號裁定令入勒戒處所觀察、勒戒後，
    認無繼續施用毒品之傾向，於九十三年七月十九日觀察、勒
    戒執行完畢釋放，並經臺灣板橋地方法院檢察署檢察官以九
    十三年度毒偵字第一二一九號為不起訴處分確定。又因傷害
    致死案件，經臺灣桃園地方法院以九十一年度訴字第七九七
    號判決判處有期徒刑六月，如易科罰金，以銀元三百元折算
    一日，嗣經臺灣高等法院以九十二年度上訴字第一０二四號
    判決上訴駁回而確定，於九十四年七月十四日易科罰金執行
    完畢。
  (二)詎甲○○猶未悛悔警惕，明知海洛因及甲基安非他命係毒品
    危害防制條例所列之第一、二級毒品，不得施用及持有，仍
    於觀察、勒戒執行完畢釋放後五年內，基於施用第一級毒品
    海洛因之犯意，於九十六年二月八日晚間某時，在臺北縣板
    橋市○○街六十三巷五十一之二號三樓住處，以注射針筒將
    海洛因摻入香菸之方式施用海洛因一次；另基於施用第二級
    毒品甲基安非他命（起訴書誤載為安非他命）之犯意，於九
    十六年二月八日晚間施用海洛因之後某時，在上開住處，以
    將甲基安非他命置於玻璃球內燒烤吸其煙氣之方式，施用甲
    基安非他命一次，嗣於同年月九日下午五時三十分許，在臺
    北縣板橋市○○路○段一七四巷一三七號車庫內為警查獲，
    並扣得如附表一所示甲○○所有供己施用之海洛因三包（合
    計淨重三點一九公克）、甲基安非他命一包（淨重三點一公
    克，驗餘淨重三點零八七公克），其施用海洛因及甲基安非
    他命所用之電子磅秤一臺、分裝袋四百八十八個、吸管分撥
    器一枝，其施用海洛因所用之注射針筒四枝、海洛因殘渣袋
    六個（內含海洛因殘渣量微無法秤重），其施用甲基安非他
    命所用之吸食器一組、玻璃球三個，另扣得與上開施用毒品
    犯罪無關之空氣槍一枝、瓦斯鋼瓶三瓶、鋼珠一大包等物（
    違反槍砲彈藥刀械管制條例部分由檢察官另案偵辦）。
  (三)甲○○於前次經警查獲後仍未悔改，復基於施用第一級毒品
    海洛因之犯意，於九十六年五月九日上午某時，在上址住處
    ，以注射針筒將海洛因摻入香菸之方式施用海洛因一次（起
    訴書略載為於九十六年五月九日為警採尿前回溯二十六小時
    內之某時，在不詳時地）；另基於施用第二級毒品甲基安非
    他命之犯意，於同日下午七時許為警查獲前九十六小時內之
    某時（不含為警查獲後採尿前之時間），在上開住處（起訴
    書略載為在不詳時地），以將甲基安非他命置於玻璃球內燒
    烤吸其煙氣之方式，施用甲基安非他命一次。嗣於同日晚間
    七時許，在上址住處為警查獲，並扣得如附表二所示甲○○
    所有供己施用海洛因使用之殘渣袋一個（內含海洛因殘渣量
    微無法秤重）及分裝勺二枝。
  (四)案經臺北縣政府警察局海山分局、臺北市政府警察局大安分
    局（起訴書誤載三重分局）報告臺灣板橋地方法院檢察署檢
    察官偵查起訴。
二、本件證據：
  (一)被告甲○○於本院準備程序及審理時之自白。
  (二)卷附臺北縣政府警察局海山分局毒品危害防制條例被移送者
    姓名暨代碼對照表、臺灣檢驗科技股份有限公司九十六年三
    月十六日濫用藥物尿液檢驗報告、同公司同年月一日濫用藥
    物檢驗報告、臺灣檢驗科技股份有限公司九十六年三月十六
    日濫用藥物尿液檢驗報告、法務部調查局調科壹字第０九六
    二三０二０七五０號鑑定書各一份及現場暨扣案物品照片十
    一幀。
  (三)卷附臺北市政府警察局偵辦毒品案件尿液檢體委驗單、臺灣
    尖端先進生技醫藥股份有限公司九十六年五月十六日濫用藥
    物檢驗報告、臺灣檢驗科技股份有限公司九十六年九月十七
    日濫用藥物檢驗報告各一份及現場暨扣案物品照片二幀。
  (四)臺灣高等法院被告前案紀錄表一份。
  (五)扣案如附表一、二所示之物。
三、論罪科刑之法律適用：
  (一)按刑法第五十六條修正理由之說明，謂「對繼續犯同一罪名
    之罪者，均適用連續犯之規定論處，不無鼓勵犯罪之嫌，亦
    使國家刑罰權之行使發生不合理之現象。」「基於連續犯原
    為數罪之本質及刑罰公平原則之考量，爰刪除有關連續犯之
    規定」等語，即係將本應各自獨立評價之數罪，回歸本來就
    應賦予複數法律效果之原貌。因此，就刑法修正施行後多次
    施用毒品之犯行，採一罪一罰，始符合立法本旨（參最高法
    院九十六年度第九次刑事庭會議決議）。
  (二)核被告甲○○所為，就犯罪事實(二)部分，係犯毒品危害防制
    條例第十條第一項之施用第一級毒品罪及同條第二項之施用
    第二級毒品罪；就犯罪事實(三)部分，係犯毒品危害防制條例
    第十條第一項之施用第一級毒品罪及同條第二項之施用第二
    級毒品罪。其施用第一級毒品海洛因及第二級毒品甲基安非
    他命前持有海洛因、甲基安非他命之低度行為經施用之高度
    行為所吸收，均不另論罪。又被告有如事實欄所載犯罪科刑
    及刑之執行情形，有臺灣高等法院被告前案紀錄表在卷可稽
    ，其於有期徒刑執行完畢後五年內，故意再犯本案有期徒刑
    以上之罪，為累犯，應依法加重其刑。被告所犯上開四罪間
    ，犯意各別，罪名互殊，應予分論併罰。爰審酌被告有如事
    實欄所示施用毒品而經觀察、勒戒之紀錄，詎其猶未悛悔警
    惕，再犯本案施用第一、二級毒品之罪，顯未因前所受之觀
    察、勒戒而決心改過，矯正其行，且被告施用毒品不但足以
    導致精神障礙、性格異常，甚至造成生命危險，戕害個人身
    心健康，對社會治安可能之危害程度非輕，並斟酌其施用第
    一、二級毒品之次數及犯罪後坦承犯行，態度良好等一切情
    狀，分別量處如主文所示之刑，以示儆懲。末查，被告如犯
    罪事實(二)所載施用第一、二級毒品犯行，均在九十六年四月
    二十四日以前，合於減刑條件，應依中華民國九十六年罪犯
    減刑條例規定，均減刑如主文所示，並與如犯罪事實(三)所載
    不得減刑之罪所處之刑定其應執行刑。又被告應執行之刑已
    逾六月，不得易科罰金，附此敘明。
  (三)末查，扣案如附表一編號一所示之海洛因三包（合計淨重三
    點一九公克）、甲基安非他命一包（淨重三點一公克，驗餘
    淨重三點零八七公克）、殘渣袋六個其內之海洛因殘渣（量
    微無法秤重）及編號二所示之殘渣袋一個其內之海洛因殘渣
    （量微無法秤重），均係查獲之毒品，有上開鑑定通知書及
    檢驗報告可參，不問屬於犯人與否，應依毒品危害防制條例
    第十八條第一項前段規定於各該主文項下宣告沒收銷燬之；
    又扣案如附表一編號二、附表二編號二所示之物，為被告所
    有供上開施用第一級毒品犯罪所用之物；又扣案如附表一編
    號三所示之物，為被告所有供上開施用第二級毒品犯罪所用
    之物；又扣案如附表一編號四、附表二編號三所示之物，為
    被告所有供上開施用第一、二級毒品犯罪所用之物，均據被
    告供明在卷，爰均依刑法第三十八條第一項第二款規定，分
    別於各該主文項下宣告沒收之。至警方雖另查獲被告所有之
    空氣槍一支、瓦斯鋼瓶三瓶、鋼珠一大包等物，惟此部分與
    本案構成要件事實無關聯性，爰不為沒收之諭知。
四、應適用之法條：應依刑事訴訟法第二百七十三條之一第一項
    、第二百九十九條第一項前段、第三百十條之二、第四百五
    十四條第二項，毒品危害防制條例第十條第一項、第二項、
    第十八條第一項前段，刑法第十一條前段、第四十七條第一
    項、第三十八條第一項第二款、第五十一條第五款，中華民
    國九十六年罪犯減刑條例第二條第一項第三款、第七條、第
    十一條，判決如主文。
五、如不服本判決，得自收受送達之日起十日內敘明上訴理由向
    本院提出上訴狀。
本案經檢察官林珮菁到庭執行職務。
中　　華　　民　　國　　96　　年　　10　　月　　26　　日
                  刑事第九庭    法　官  張筱琪
以上正本證明與原本無異
如不服本判決應於送達後10日內敘明理由向本院提出上訴狀
                                書記官　廖舜宜
中　　華　　民　　國　　96　　年　　10　　月　　26　　日
附錄本案論罪科刑法條全文：
毒品危害防制條例第十條
施用第一級毒品者，處六月以上五年以下有期徒刑。
施用第二級毒品者，處三年以下有期徒刑。
附表一：（九十六年二月八日扣案物品）
一、海洛因三包（合計淨重三點一九公克）、甲基安非他命一包
    （淨重三點一公克，驗餘淨重三點零八七公克）及殘渣袋六
    個其內之海洛因殘渣（量微無法秤重）。
二、注射針筒四枝、盛裝上開編號一所示海洛因之外包裝袋三個
    及盛裝上開海洛因殘渣之殘渣袋六個。
三、盛裝上開編號一所示甲基安非他命之外包裝袋一個、吸食器
    一組、玻璃球三個。
四、電子磅秤一臺、分裝袋四百八十八個、吸管分撥器一枝。
附表二 ：（九十六年五月九日扣案物品）
一、殘渣袋一個其內之海洛因殘渣（量微無法秤重）
二、盛裝上開海洛因殘渣之殘渣袋一個。
三、分裝勺二枝。
